臺灣臺南地方法院刑事判決
111年度交簡上字第180號
上  訴  人
即  被  告  張益誠



上列上訴人即被告因過失傷害案件，不服本院中華民國111年6月
16日111年度交簡字第2252號第一審簡易判決（聲請簡易判決處
刑案號：111年度調偵字第971號），提起上訴，本院管轄之第二
審合議庭判決如下：
    主  文
上訴駁回。
張益誠緩刑貳年，並應按附表所示之賠償金額及方式支付損害賠
償。
    事實及理由
一、本判決所引用具傳聞證據性質之供述證據，檢察官、被告張
    益誠於本院準備程序時，均已明示同意有證據能力（簡上卷
    第45至46頁），經本院審酌該等證據作成時之情況，並無違
    法取證或其他瑕疵，與本案待證事實均具有關聯性，亦無顯
    不可信之情況，認為以之作為證據應屬適當，依刑事訴訟法
    第159條之5第1項規定，均有證據能力。另本判決所引用之
    非供述證據，與本案待證事實均具有證據關聯性，且無證據
    證明係公務員違背法定程序所取得，依刑事訴訟法第158條
    之4規定之反面解釋，亦均有證據能力。　
二、本案經本院第二審合議庭審理結果，認第一審簡易判決之認
    事、用法及量刑均無違法或不當，應予維持，除證據部分補
    充「被告於本院第二審準備程序及審理時之自白」、「告訴
    人CHRISTNER ANDRE DAVID提出之行車紀錄器錄影畫面翻拍
    照片5張」、「被告之證號查詢機車駕駛人資料1份」外，其
    餘均引用第一審簡易判決書記載之事實、證據及理由（如附
    件）。
三、被告上訴意旨略以：被告希望與告訴人調解，請求改判較輕
    之刑度等語。
四、本院之判斷：
　㈠關於刑之量定，為求個案裁判之妥當性，法律賦予法院裁量
    之權，量刑輕重，屬為裁判之法院得依職權自由裁量之事項
    。在同一犯罪事實與情節，如別無其他加重或減輕之原因，
    且下級審法院量定之刑，已斟酌刑法第57條各款所列情狀，
    在法定刑度內酌量科刑，亦無過重或失輕之不當情形，則上
    級審法院對下級審法院之職權行使，原則上應予尊重（最高
    法院85年度台上字第2446號判決意旨參照）。
　㈡經查，原審以被告係犯刑法第284條前段之過失傷害罪，事證
    明確，且裁量被告於本件車禍事故後，於偵查犯罪機關知悉
    犯人前，向處理之員警承認其為肇事者，符合自首要件，依
    刑法第62條前段規定減輕其刑，復審酌被告駕駛重型機車上
    路，竟未能遵守交通規則，致發生碰撞，實有不當，並考量
    被告坦承犯行，暨告訴人所受左手腕挫傷、左小腿挫傷之傷
    勢，及被告學歷、經濟狀況等一切情狀，量處被告拘役20日
    ，及諭知如易科罰金，以新臺幣（下同）1,000元折算1日之
    標準，顯見原審已具體斟酌刑法第57條所列情形而為量刑，
    所處刑度並未逾越法律所規定之範圍，亦無偏執一端而有失
    輕重之情事，依前開說明，原審認事、用法及所量定之刑度
    難認有何違法失當之處，自應予維持。被告上訴指摘原審量
    刑過重，為無理由，應予駁回。
五、末查，被告前未曾因故意犯罪受有期徒刑以上刑之宣告，有
    臺灣高等法院被告前案紀錄表1份附卷可查，本院審酌被告
    素行尚佳，因一時疏忽致罹刑章，犯後已坦承犯行，且於本
    院第二審審理時，業與告訴人達成和解並已履行部分之賠償
    義務，告訴人亦表示不再追究被告之刑事責任，有和解書、
    本院公務電話紀錄各1份在卷可參（簡上卷第49至50、57頁
    ），足見被告有積極彌補過錯之誠意，堪信被告經此科刑教
    訓後，當知警惕而無再犯之虞，本院因認原判決所宣告之刑
    ，以暫不執行為適當，爰依刑法第74條第1項第1款規定，宣
    告緩刑2年。另參酌被告尚未履行全部賠償義務完畢，為兼
    顧告訴人之權益，確保被告履行其承諾之賠償，以確實收緩
    刑之功效，本院認如課予被告於緩刑期內按附表所示內容履
    行賠償義務，應屬適當，併依刑法第74條第2項第3款規定，
    諭知被告於緩刑期間應依附表所示之賠償金額及方式，向告
    訴人支付損害賠償，期兼收啟新及惕儆之雙效，以維法治。
    倘被告未遵循本院所諭知前揭緩刑期間之負擔而情節重大，
    或有其他符合法定撤銷緩刑之原因者，均可能由檢察官聲請
    撤銷本件緩刑宣告，而生仍須執行所宣告之刑之後果，附予
    指明。
據上論斷，應依刑事訴訟法第455條之1第1項、第3項、第373條
、第368條，判決如主文。
本案經檢察官蘇榮照聲請以簡易判決處刑，檢察官黃信勇到庭執
行職務。　
中　　華　　民　　國　　111 　年　　11　　月　　17　　日
                  刑事第十三庭  審判長法　官  莊政達
                                      法　官  李音儀
                                      法　官  吳彥慧
以上正本證明與原本無異。
不得上訴。
　　　　　　　　　　　　　　　　　　　書記官  張儷瓊
中　　華　　民　　國　　111 　年　　11　　月　　18　　日
附表：
賠償金額 （新臺幣） 賠償方式（被告於緩刑期間內應履行之事項） 說明 4萬元 被告應於民國111年9月11日、同年10月11日、同年11月11日、同年12月11日，各給付告訴人1萬元，並匯入告訴人指定之帳戶。 左列內容係依照被告與告訴人簽立之和解書內容（簡上卷第49至50頁），按刑法第74條第2項第3款之規定，命被告應支付之損害賠償，此等給付義務與上開和解書所示者同一，不得重複為民事強制執行。